最高法院刑事判決                              八十六年度台上字第五一九二號
    上訴人  甲○○
右上訴人因違反麻醉藥品管理條例案件，不服台灣高等法院中華民國八十六年六月十
一日第二審判決（八十六年度上訴字第九三三號，起訴案號：台灣新竹地方法院檢察
署八十五年度偵字第五二五號），提起上訴，本院判決如左：
    主  文
上訴駁回。
    理  由
按刑事訴訟法第三百七十七條規定，上訴於第三審法院，非以判決違背法令為理由，
不得為之。是提起第三審上訴，應以原判決違背法令為理由，係屬法定要件。如果上
訴理由狀並未依據卷內訴訟資料，具體指摘原判決不適用何種法則或如何適用不當，
或所指摘原判決違法情事，顯與法律規定得為第三審上訴理由之違法情形，不相適合
時，均應認其上訴為違背法律上之程式，予以駁回。本件原判決綜合卷內事證，認定
上訴人甲○○有非法販賣安非他命予謝清和，並二度經警查獲上訴人意圖販賣而持有
之安非他命一大包（重十公克）、三十小包（重三○‧六公克）及預備供販賣安非他
命之電子秤一個、空塑膠袋二百個等情，因予維持第一審判決論處上訴人麻醉藥品管
理條例第十三條之一第二項第一款之非法販賣化學合成麻醉藥品（累犯）罪刑。上訴
意旨略稱：上訴人於民國八十六年六月四日向原審提出聲請調查證據狀，檢具同月三
日上訴人向檢察官告發證人陳黎馨、彭莉雯、黃桂美涉嫌偽證之書狀，及陳黎馨、彭
莉雯之自白誣陷上訴人之自白書，另謝清和則始終否認上訴人對之販賣安非他命，可
見上訴人遭誣陷，實未販賣安非他命予謝清和，原審未詳加調查該三名證人所為證言
，僅以證人陳黎馨、彭莉雯之自白書係事後迴護上訴人之詞駁回上訴人之聲請，其判
決有調查未盡之違法等語。惟按判斷證據之證明力以取捨證據、認定事實，屬事實審
法院之職權，苟其判斷與經驗法則、論理法則無違，即難任意指為違法；是上訴理由
必須指出原審根據何項證據所為之事實認定有違反何項證據法則，始係以判決違法為
上訴理由。上訴人有無本件犯行，是否遭人誣陷，均屬事實認定問題，原判決對於：
(一)上訴人否認犯罪，所為遭陳黎馨、彭佳雯陷害之辯解，認屬卸責之詞，不足採信；
(二)證人陳黎馨嗣於審判中供稱二次被警查獲之物品均為其所有，及陳黎馨、彭佳雯之
自白書內容與其二人於警訊及偵審中之供述不合，認均係事後迴護上訴人之詞，皆無
可取；(三)上訴人請求傳訊之陳黎馨、彭佳雯、黃桂美、謝清和均已經訊問，且本案事
證明確，並無再行傳訊之必要等項，俱依卷內證據資料，詳其認定之理由。上訴意
旨並未針對原判決之上開證據上之論斷，所為事實之認定，究竟有如何違背何項證據
，法則之情事，依據卷內資料具體表明，徒憑己見，爭執原判決業已明不予採信之
證據再為事實上之爭辯，並據以指摘原判決有調查未盡之違法，自與法律規定得為第
三審上訴理由之違法情形不相適合。本件上訴違背法律上之程式，應予駁回。
據上論結，應依刑事訴訟法第三百九十五條前段，判決如主文。
中      華      民      國    八十六    年      八      月    二十八    日
                              最高法院刑事第二庭
                                  審判長法官  施  文  仁
                                        法官  陳  炳  煌
                                        法官  張  淳  淙
                                        法官  洪  文  章
                                        法官  林  錦  芳
      右正本證明與原本無異
                                              書  記  官
中      華      民      國    八十六    年      九      月      三      日
